【裁判字號】    98,交簡上,44
【裁判日期】    980430
【裁判案由】    公共危險
【裁判全文】
臺灣板橋地方法院刑事判決            98年度交簡上字第44號
上  訴  人
即  被  告  甲○○
上列上訴人即被告因公共危險案件，不服本院97年度交簡字第
6492號中華民國97年12月31日第一審判決（聲請簡易判決處刑案
號：97年度偵字第32463 號），提起上訴，本院管轄之第二審合
議庭判決如下：
    主  文
上訴駁回。
甲○○緩刑貳年，並應於判決確定後參個月內向公庫支付新臺幣
伍萬元。
    事  實
一、甲○○明知服用酒類不能安全駕駛動力交通工具者，不得駕
    駛，且明知其於民國97年11月2 日上午10時許，在臺北縣新
    莊市某處飲用高粱酒後，已達酒醉不能安全駕駛動力交通工
    具之程度，猶於同日下午2 時30分許，騎乘車號N79-801 號
    重型機車欲返回住處，於同日下午2 時50分許，行經臺北縣
    泰山鄉○○路○ 段245 號前時，因酒後意識不清而倒臥於路
    邊，經路人通報警方到場處理，並當場測得甲○○之呼氣酒
    精濃度為每公升1.46毫克而查悉上情。
二、案經臺北縣政府警察局新莊分局報請臺灣板橋地方法院檢察
    署偵查後聲請以簡易判決處刑。
    理  由
一、上揭犯罪事實，業經被告即上訴人甲○○於本院審理中自白
    不諱，並有酒精測定紀錄表、刑法第185 條之3 案件測試觀
    察紀錄表、臺北縣政府警察局新莊分局汽機車駕駛人酒後生
    理協調平衡檢測紀錄表各1 份在卷可稽，足認被告之自白與
    事實相符，洵堪採為認定事實之依據。本案事證明確，被告
    犯行，應堪認定。
二、核被告甲○○所為，係犯刑法第185 條之3 之服用酒類不能
    安全駕駛動力交通工具而駕駛罪。原審以被告犯罪事實明確
    ，援引刑事訴訟法第449 條第1 項前段、第3 項、第454 條
    第2 項、刑法第185 條之3 、第42條第3 項前段、刑法施行
    法第1 條之1 第1 項，量處被告罰金新臺幣12萬元，並諭知
    易服勞役之折算標準，認事用法均無違誤，量刑亦屬妥適。
    被告上訴雖稱原判決量刑過重云云，惟按關於刑之量定，係
    實體法上賦予法院得為自由裁量之事項，倘其未有逾越法律
    所規定之範圍，或濫用其權限，即不得任意指摘為違法，被
    告雖就原審法院適法範圍裁量權之行使為爭執，但原審量定
    刑期，已審酌被告各種犯罪情狀，並無失出，是被告稱原審
    量刑過重，請求改判云云，為無理由，應予駁回。又查，被
    告前未曾因故意犯罪受有期徒刑以上刑之宣告，此有臺灣高
    等法院被告前案紀錄表1 份附卷可稽，因一時失慮，致觸犯
    本件犯行，事後坦承犯行，深具悔意，經此偵審程序及罪刑
    之宣告，當知所警惕，而無再犯之虞，本院認所宣告之刑以
    暫不執行為適當，併予宣告緩刑2 年，以啟自新，併斟酌被
    告所造成之法益侵害程度，認應命被告向公庫支付一定之金
    額為宜，爰依刑法第74條第2 項第4 款規定，命被告於本案
    判決確定後3 個月內，應向公庫支付新臺幣5 萬元。
據上論斷，應依刑事訴訟法455 條之1 第1 項、第3 項、第368
條，第74條第1 項第1 款、第2 項第4 款，判決如主文。
本案經檢察官李巧菱到庭執行職務。
中    華    民    國    98    年    4     月    30    日
                      交通法庭  審判長法  官  白光華
                                      法  官  楊志雄
                                      法  官  曾淑娟
上列正本證明與原本無異。
本判決不得上訴。
                                      書記官  謝雪紅
中    華    民    國    98    年    4     月    30    日
附錄本案法條：
中華民國刑法第185條之3
服用毒品、麻醉藥品、酒類或其他相類之物，不能安全駕駛動力
交通工具而駕駛者，處1 年以下有期徒刑、拘役或科或併科15萬
元以下罰金。


司法院資訊處製作；財團法人民間司法改革基金會備份。
